【裁判字號】    92,易,510
【裁判日期】    920502
【裁判案由】    賭博
【裁判全文】
臺灣臺中地方法院刑事判決                          九十二年度易字第五一號
    公  訴  人  臺灣臺中地方法院檢察署檢察官
    被      告  戊○○
    選任辯護人  朱元宏律師
                蘇哲科律師
                盧永和律師
    被      告  甲○○
                乙○○
                辛○○
                己○○
右列被告因賭博案件，經檢察官提起公訴（九十一年度偵字第二０六六四號），本院
判決如左：
    主  文
戊○○、甲○○、乙○○共同以賭博為常業，戊○○處有期徒刑伍月，甲○○、乙○○各處有期徒刑參月，如易科罰金，均以參佰元折算壹日。扣案之「小鋼珠」機具壹
佰陸拾柒臺（含ＩＣ板壹佰陸拾柒片）、柏青嫂機具貳拾肆臺（含ＩＣ板貳拾肆片）
、賭資新台幣參萬零捌佰元、再娛樂卡伍佰柒拾張、代幣貳佰陸拾肆條、洗珠單壹捆
、寄卡明細表陸張、日報表及同業市調表各壹張、監視器貳拾肆臺及螢幕陸臺，均沒
收。辛○○、己○○均無罪。
    事  實
一、戊○○係設於臺中市○區○○路三段二九０號「來來電子遊戲場」之負責人，該
    店業依電子遊戲場業管理條例規定辦理營利事業登記及營業級別為限制級登記，
    經核准在上址一樓經營「鋼珠類」電子遊戲場業，原應謹守娛樂分際。詎戊○○
    竟基於以賭博營利為常業之犯意，自民國九十一年四月十二日起，在上址之公眾
    得出入場所一樓擺設「小鋼珠」電動賭博機具共一百六十七臺（均含ＩＣ板）及
    「柏青嫂」電動賭博機具共二十四臺（均含ＩＣ板），並分別自同年十月六日及
    九月二十八日起，均以月薪新臺幣（下同）二萬一千元之代價，僱用與其同具有
    常業賭博犯意聯絡之甲○○及乙○○負責擔任兌換代幣籌碼、再娛樂卡及洗珠等
    櫃檯工作，而與不特定人賭博財物。其賭博方式係由賭客持現金依如附表一所示
    之比例向櫃檯小姐兌換代幣後，以如附表一所示之玩法押注分數與該等電動賭博
    機具對賭，若未押中，則所押注之分數即消失，賭資歸負責人戊○○所有，若押
    中者，賭客則可贏得倍數不等之分數，如不欲繼續把玩而仍有積分時，即可按鈕
    退出鋼珠或代幣，並將所退得之鋼珠或代幣依先前兌換之同比例計算，已滿一千
    元者則可向櫃台換取「再娛樂卡」一張，爾後賭客得至櫃檯填寫寄卡明細表留下
    個人基本資料，並將卡片繳交櫃檯小姐以製造賭客乃將「再娛樂卡」交予櫃檯小
    姐寄卡之假象，再依櫃檯小姐之暗示至一樓辦公室旁之小房間內兌換已放置於該
    房內小桌子上之現金，戊○○、甲○○及乙○○即以此方式與不特定人賭博財物
    ，並均恃此為常業。其中賭客丁○○（業經檢察官依職權為不起訴處分）即自同
    年十月十日起至為警查獲止，在上址把玩「柏青嫂」電動機具三次，並於同年月
    十七日為警查獲當日循上開方式賭博財物及兌換現金；另喬裝員警丙○○亦曾於
    同年月十五日至上址把玩「小鋼珠」電動機具一次，並取得再娛樂卡三張，而於
    同年月十七日循上開方式兌得現金三千元。嗣於同年月十七日下午十一時許，員
    警持搜索票前往上址而當場查獲賭客丁○○在前揭小房間內兌換現金，並扣得如
    附表一所示之小鋼珠機具一六七臺（含ＩＣ板一六七片）、柏青嫂機具二四臺（
    含ＩＣ板二四片）、賭資三萬零八百元、再娛樂卡五百七十張、代幣二百六十四
    條共計一萬三千二百個、洗珠單一捆、寄卡明細表六張、日報表及同業市調表各
    一張、監視器二十四台及螢幕六台等物，始循線獲悉上情。
二、案經臺中市警察局第二分局報請臺灣臺中地方法院檢察署檢察官偵查起訴。
    理  由
甲、被告戊○○、甲○○及乙○○部分：
一、訊據被告戊○○固坦承其為來來遊藝場之負責人，並分別以前揭薪資僱用甲○○
    及乙○○在遊藝場一樓擔任兌換代幣、再娛樂卡或洗珠等櫃檯工作，且前揭電動
    機具均係其所有而擺設者等情不諱；而被告甲○○及乙○○就其等分別自前揭時
    日起在上址擔任櫃檯、外場清潔等服務，並於前揭時、地在櫃檯負責兌換代幣及
    再娛樂卡等工作時為警查獲等情亦均坦認不諱，且均互核相符，復有營利事業登
    記證、現場圖及照片附卷可參。惟其等仍均矢口否認有右揭犯行，均辯稱：店內
    不可兌換現金，其等尚無賭博情事云云。惟查：
（一）證人即當日為警查獲之賭客丁○○於警詢時即陳稱：「員警在來來遊藝場櫃檯
      旁之小房間內查獲我兌換現金一千元，查扣之物品中有一千元是我所有，我是
      九十一年十月十七日下午八時許進入店內把玩，下午十時五十分許持剩餘之鋼
      珠向櫃檯小姐兌換寄珠卡後，經由小姐暗示到該店房間內兌換金錢，我進入房
      內兌換一千元時即為警查獲，寄珠卡表所載第十八位客人就是我，我於同年十
      月十日左右即到該店把玩，至今共三次左右，只有今日有兌換現金」等情在卷
      ，其後於偵訊時並明確供稱：「我共至該店玩三次，分別是十月十日、十六日
      及今晚即十七日八點，每次都是玩柏青嫂。集滿二百枚代幣才能換一張寄分卡
      ，可以持寄分卡到櫃檯，看要兌換代幣繼續玩或換現金，一張寄分卡上面寫十
      點代表可以兌換新台幣一千元，查獲當天我用一千元換代幣去玩柏青嫂，一千
      元可換二百枚代幣，將代幣投入機台押分，有中得分的話，就會有代幣掉下
      來，如果沒有押中，代幣就被機台吃掉，最後可以按鈕退代幣，再用代幣去換
      卡，必須集滿二百枚才可換一張卡，當天我沒輸沒贏，所以我以二百枚代幣去
      換一張寄分卡（問：來玩三次都有兌換現金？）我是今天第一次換。（問：如
      何知道可以兌換現金？）我在九十一年十月十日到該電玩店玩時，曾問櫃台小
      姐是否可以換現金，小姐說可以換現金，可是當天我沒有換就把代幣都玩完。
      第二次是今天我把寄分卡拿到櫃檯說要寄卡，因為十月十日時，我發現如果客
      人要寄卡，櫃檯小姐讓她寄卡，客人就會走到隔壁房間。我猜應該是到裡面換
      現金，所以今天我到櫃檯寄卡，小姐把卡收下後，我就到隔壁房間去，到裡面
      我看到現金一千元放在有擺電話的桌上。（問：十月十日如何詢問小姐如何換
      現金？）我問小姐如果我卡很多可否換現金，她說只要寄卡就可以換，再加上
      我看到很多客人到隔壁去，我就猜應該可以換現金。所以我今天就依同樣方式
      去換。」等語詳實，而被告戊○○於本院審理時亦自承前揭機具之玩法、兌幣
      及寄卡方式確如證人丁○○所陳無訛，則依證人丁○○對於其在該店內如何兌
      換代幣把玩電動機具、如何換卡、寄卡及兌換現金等情均能描述綦詳以觀，前
      揭房間倘未供客人兌換現金，而僅係供客人撥打電話使用，當證人丁○○進入
      該房內欲兌換現金時，其內豈可能任意置放恰與證人丁○○寄卡後可得兌換金
      額相符之現金，且櫃檯小姐何以未於證人丁○○交付再娛樂卡當時另行給予代
      幣供繼續把玩現場機具使用，卻僅點頭示意而任由證人丁○○離開並進入前揭
      房間逕行取走現金之理。再者，證人丁○○為警查獲當日確有交付再娛樂卡予
      櫃檯小姐，並於寄卡後在前揭房內換得現金，其後旋即遭警查扣等情，復有寄
      卡明細表及丁○○自該房間內兌換取得之一千元扣案可佐，復足徵證人丁○○
      所為前揭證言之真實性，是以，被告戊○○及甲○○空言辯稱前揭房間僅係提
      供客人撥打電話之服務，而向丁○○點頭乃因公司要求服務客人必須點頭微笑
      ，並非暗示可供兌換現金云云，均委非可取。又者，觀諸證人丁○○於本院審
      理中結證陳稱：「我在警詢及偵查中講的都實在，我去來來遊戲場玩柏青嫂，
      櫃台有二個小姐，但我現在不記得是哪位，我沒問可否換現金，因為我有再娛
      樂卡，寄卡填資料，然後旁邊有小房間，查獲當天我有去小房間兌換現金，之
      前沒去兌換過，我十月十日有去玩，查獲當天我拿了一張再娛樂卡去換一千元
      。（問：是誰暗示你到房間去兌換現金？）就是我將卡拿出來說要寄卡，櫃台
      就拿本子讓我填資料，因為我有看過有些人走到那房間去，所以小姐跟我點頭
      ，我就知道要去小房間，我沒有問小姐，我是看之前有客人這樣做，我看之前
      的客人怎樣做就跟著這樣做，我是問小姐卡要怎麼辦，小姐說寄卡，小姐只有
      點頭，是我自己猜想可以兌換現金，一千元就放在小房間的桌子上，小房間裡
      面沒有人，小房間就在櫃台旁邊，櫃台小姐沒有指示我怎麼走，小姐點頭後，
      我是看之前的客人兌換的方式進小房間，桌子上就放了一千元的現金，這個小
      房間沒有上鎖，沒有人替我開門，我就直接走進去，也沒人阻止我進去」等情
      ，固與其於警詢及偵查中所言有些微差異，然證人丁○○就前揭遊藝場確實可
      供兌換現金及其兌換方式、地點等情均自始陳述不移，而人之記憶本隨時間過
      往而有所減退，自不得以其前揭關於曾否詢問可供兌換現金之過程稍有不一，
      即認其證言有違常理顯無採信。況且，參以證人丁○○係賭玩電動機具之人，
      其供述前揭證言，本身即承受構成刑法賭博罪之風險，顯係不利於己之供述，
      自益徵其所為前揭證言之真實無疑。
（二）另查，正面編號分別為二一０九七０、二一一一四八及二一０一０八號、背面
      編號分別為0000000、0000000及0000000號、載明「再
      娛樂卡、十點、ＤＪ」等字樣之再娛樂卡三張乃係員警丙○○於九十一年十月
      十五日下午十一時許到來來遊藝場把玩小鋼珠機台所得，九十一年十月十七日
      晚上執行搜索前，再由員警丙○○將上開三張「再娛樂卡」繳回櫃台寄卡，再
      依櫃台小姐之暗示，前住上開小房間內兌換現金三千元，又該三張再娛樂卡及
      兌換所得三千元均在當日扣案清單之列等情，業據證人即喬裝賭客之警員丙○○於偵訊時證述屬實，並有該三張「再娛樂卡」正、反面影本在卷可稽，亦有
      該警員之職務報告書及現場圖等存卷足參，而被告戊○○復自承前揭再娛樂卡
      三張確係其店內之物品且當日同遭查扣等語詳實，是足徵員警丙○○亦曾以同
      於證人丁○○所述之前揭方式，依再娛樂卡向櫃檯人員寄卡後，至前揭同一房
      間內兌得現金三千元，而被告戊○○、甲○○及乙○○等人確實有前揭賭博情
      事，允無疑義。再參酌員警丙○○於本院審理時復具結證稱：「查獲之前我有
      去勘查過，九十一年十月十五日我到來來電子遊戲場玩小鋼珠電動玩具機台，
      有將贏得的鋼珠向櫃台換三張再娛樂卡，查獲當天再將三張再娛樂卡拿回去，
      先將卡交給櫃台後就在旁邊等，櫃台左側有一個類似機房的地方，機房旁有一
      個小房間，櫃台小姐暗示我到機房旁的小房間桌上拿兌換的現金，一張可兌換
      一千元，當天我有拿到三千元，並有扣案，我不記得有無填載我個人的資料，
      我拿到的三張再娛樂卡都有編號，我們去查獲當時在櫃台內也有查獲這三張再
      娛樂卡。」等情詳實，並核與證人丁○○所述兌換現金之地點及方式等情節均
      相符，當堪認證人丁○○及喬裝之員警丙○○當日確均有在該店內，以再娛樂
      卡向當日負責櫃檯之被告甲○○及乙○○兌換現金，被告甲○○及乙○○有參
      與店內賭博之情事無疑。
（三）至被告戊○○、甲○○及乙○○等人固以當日其他在場把玩之客人均陳稱店內
      不得兌換現金，足證其等尚無前揭賭博情事云云置辯；惟查，證人庚○○及林
      崇陽於本院審理時既係證稱：「我去過該遊戲場二、三次，我玩柏青嫂，我有
      換過再娛樂卡，換卡之後當天就會換代幣全部玩完，如果時間來不及會等隔天
      或過幾天再去換代幣娛樂，沒有兌換現金，沒有人告訴我可否換現金，我也沒
      有問過可不可以換現金。」及「我去沒幾次，我玩小鋼珠，我去都玩一千元，
      沒有去換再娛樂卡，因為只是去消遣，所以都是將積分玩完，洗珠子之後我就
      有珠子數量的卡，再去兌換代幣，當天就使用完。」等語，則可見進入該遊藝
      場內把玩電動機具者，究係積分一達兌現程度即行兌換現金，或僅留部分續玩
      ，賭輸再另行購買積分，抑或全部完結後始一次兌換現金，或係原本即欲到場
      娛樂而自始並無兌換現金之意，故未曾關心或詢問可否兌換現金等情，端屬到
      場者或賭客之個人習慣，且把玩電動機具者自亦知悉其等倘若供認所為非僅暫
      供娛樂之用，將有致使自己涉犯刑事罪刑之虞，亦即證言已可能為解免罪嫌而
      有所隱瞞或偏頗，是當非得徒據其等所為前揭證言作為認定被告戊○○、甲○○及乙○○等人尚無賭博罪行之有利證據。此外，右揭事實，並有小鋼珠機具
      一六七臺（含ＩＣ板一六七片）、柏青嫂機具二四臺（含ＩＣ板二四片）、賭
      資三萬零八百元、再娛樂卡五百七十張、代幣二百六十四條計一萬三千二百個
      、洗珠單一捆、寄卡明細表六張、日報表及同業市調表各一張、監視器二十四
      台及螢幕六台扣案足參，而被告戊○○乃係該遊藝場之負責人，且有僱用被告
      甲○○及乙○○擔任櫃檯及兌換代幣等工作，復如上述，亦即被告甲○○及乙○○僅係受僱於被告戊○○在上址工作以領取微薄薪資，衡情蓋無自掏腰包兌
      換現金予賭客之理，自可見被告甲○○及乙○○前揭所為乃經被告戊○○授意
      ，而與被告戊○○同為共犯無訛。綜上可知，被告戊○○、甲○○及乙○○所
      辯前揭情詞，顯屬卸責之詞，委非可取。本件事證明確，被告戊○○、甲○○
      及乙○○上開犯行，均堪予認定。
二、按刑法之常業罪，只須有賴某種犯罪為業之意思，而有著手於行為之實行者為已
    足，不以藉該犯罪為唯一生存者為必要，最高法院八十二年度第一次刑庭會議決
    議可資參照。查被告戊○○係前揭遊戲場之負責人，另被告甲○○及乙○○二人
    均為受僱人，其等以店內擺設之電動賭博機具共一百九十一臺與來店之不特定賭
    客對賭，自顯係賴此賭博電玩為業之意思，而實際從事經營之行為無訛。核被告
    戊○○、甲○○及乙○○所為，均係犯刑法第二百六十七條之常業賭博罪。被告
    三人就上開常業賭博之犯行，有犯意之聯絡及行為之分擔，均為共同正犯。爰審
    酌被告戊○○係負責人，其所擺設之賭博機具數量甚鉅，另被告甲○○及乙○○
    均僅係受僱而賺取微薄薪資，又賭博對社會風氣造成之不良影響，其等從事前揭
    犯行之時間長短及犯罪後之態度等一切情狀，分別量處如主文所示之刑，併均諭
    知易科罰金之折算標準。扣案之「小鋼珠」電動賭博機具一六七臺（含ＩＣ板一
    六七片）及「柏青嫂」電動機具二四臺（含ＩＣ板二四片）係當場賭博之器具；
    另賭資三萬零八百元則係在櫃檯即兌換籌碼處扣得之財物，且均屬被告戊○○所
    有之物，此有扣押筆錄附卷可參，是應依刑法第二百六十六條第二項規定沒收。
    另扣案之再娛樂卡五百七十張、代幣二百六十四條計一萬三千二百個、洗珠單一
    捆、寄卡明細表六張、日報表及同業市調表各一張、監視器二十四台及螢幕六台
    等物，既均係被告戊○○所有，供經營前揭遊戲場所用之物，業據被告戊○○供
    承在卷，自屬供本件犯罪所用之物，而均應依刑法第三十八條第一項第二款宣告
    沒收。至扣案之會員名冊二本、二張、賭資四萬九千元、每日營收表一張、日報
    表一捆、贈分表二張、贈品名冊一本、取消會員名冊一本、錄影帶五捲、賓果主
    機一臺（浮球台，含ＩＣ板一片）、賓果機台共三十四臺（含ＩＣ板三十四片）
    、監視器電腦主機五台、監視器螢幕十二台、錄影機及分割器各一台、監視器五
    台、寄存卡二○一張及會員卡十四張等物，固為被告戊○○所有，業據被告戊○○供述在卷，然既屬該遊戲場二樓經營所用之物，自核與前揭犯行無涉，爰不另
    為沒收之諭知，併予敘明。
三、公訴意旨另以：被告戊○○基於以賭博為常業之犯意，自九十一年四月十二日起
    ，在上址之公眾得出入場所二樓擺設「賓果」電動賭博機具共三十四臺（均含Ｉ
    Ｃ板）及「賓果」主機一臺（含ＩＣ板），並分別自同年十月六日及九月二十八
    日起，均以月薪二萬一千元之代價，僱用與其同具有常業賭博犯意聯絡之甲○○
    及乙○○負責擔任兌換代幣籌碼、再娛樂卡及洗珠等櫃檯工作，而與不特定人賭
    博財物。其賭博方式係由賭客持現金由店內人員開分後，以如附表二所示之玩法
    押注分數與該等電動賭博機具對賭，若未押中，則所押注之分數即消失，賭資歸
    負責人戊○○所有，若押中者，賭客則可贏得倍數不等之分數，如不欲繼續把玩
    而仍有積分時，即可依先前兌換之同比例計算，若滿一千元者則可向櫃台換取「
    再娛樂卡」一張，爾後賭客得至櫃檯填寫寄卡明細表留下個人基本資料，並將卡
    片繳交櫃檯小姐以製造賭客乃將「再娛樂卡」交予櫃檯小姐寄卡之假象，再依櫃
    檯小姐之暗示至一樓辦公室旁之小房間內兌換已放置於該房內小桌子上之現金，
    被告戊○○、甲○○及乙○○即以此方式與不特定人賭博財物，並均恃此為常業
    等情。因認被告戊○○、甲○○及乙○○等人另涉有在上址二樓與賭客賭博財物
    之常業犯行云云。公訴人認被告戊○○、甲○○及乙○○等人涉犯上開罪嫌，無
    非係以上開遊戲場之一、二樓均係被告戊○○所經營，有臺中市政府營利事業登
    記證附卷為證，雖該址一、二樓所擺電動機具不同，且警方係在一樓查獲兌換現
    金犯行；然依常理判斷，賭客既可於一樓兌換現金，被告等人怎可能獨漏二樓賭
    客，而不讓二樓賭客兌換現金之理，再參以當天在二樓亦查獲寄存卡共二百零一
    張等情，當益證二樓亦有兌換現金情事無訛，為其論據。按犯罪事實應依證據認
    定之，無證據不得推定其犯罪事實；又不能證明被告犯罪者，應諭知無罪之判決
    ，刑事訴訟法第一百五十四條及第三百零一條第一項分別定有明文。經查，被告
    戊○○辯稱該遊戲場二樓係登記為賓果娛樂類，與一樓所經營之鋼珠類遊戲不同
    ，亦無兌換再娛樂卡之情，員警在二樓查扣之寄存卡乃係其他公司遺留該處之物
    ，尚非其經營前揭賓果遊戲所用者等情，既核與被告己○○陳稱情節相符，復有
    營利事業登記證附卷可參，自已堪認被告戊○○所辯上情尚非虛妄。又查，曾於
    該店內兌換現金之證人丁○○及員警丙○○二人僅係於該遊戲場一樓把玩一樓所
    擺設之「小鋼珠」及「柏青嫂」電動機具，並向負責一樓櫃檯之小姐換取再娛樂
    卡，而於一樓小房間內兌換現金，尚無至二樓把玩前揭賓果機具等情，既如前述
    ，而該店二樓之營收、會員名單、日報表及發送贈品等資料，乃與至一樓把玩電
    動機具之賭客資料等係分別填載者等情，復有扣押筆錄附卷可參，且有店內二樓
    扣案之會員名冊二本、賭資四萬九千元、每日營收表一張、日報表一捆、贈分表
    二張、贈品名冊一本、取消會員名冊一本，以及在店內一樓查扣之賭資三萬零八
    百元、再娛樂卡五百七十張、代幣二百六十四條計一萬三千二百個、洗珠單一捆
、寄卡明細表六張、日報表及同業市調表足稽，自益徵被告戊○○辯稱該店一、
    二樓乃係分別管理，店內二樓並無兌換現金之情，洵屬可採。綜上，公訴人徒依
    前揭遊戲場二樓亦為被告戊○○所經營，且員警亦於店內二樓查扣寄分卡二百零
    一張等情，遽認被告戊○○及擔任一樓櫃檯服務之被告甲○○及乙○○就該部分
    亦涉有賭博財物之常業犯行云云，即非有據，此外復查無其他積極證據足認被告
    戊○○、甲○○及乙○○另有前揭公訴人所指之犯行，此部分尚屬不能證明被告
    等人犯罪，原應為無罪之諭知，惟公訴意旨認此部分犯行與前揭論罪科刑犯行部
    分，係屬常業犯之實質上一罪關係，故不另為無罪之諭知，附此敘明。
乙、被告辛○○、己○○部分：
一、公訴意旨略以：被告戊○○基於以賭博為常業之犯意，自九十一年四月十二日起
    ，在上址之公眾得出入場所一、二樓分別擺設如附表一、二所示之「小鋼珠」電
    動賭博機具共一百六十七臺（均含ＩＣ板）、「柏青嫂」電動賭博機具共二十四
    臺（均含ＩＣ板）、「賓果」電動賭博機具共三十四臺（均含ＩＣ板）及「賓果
    」主機一臺（含ＩＣ板），並分別自同年十月一日起及同年四月間某日起，均以
    月薪二萬一千元之代價，僱用與其同具有常業賭博犯意聯絡之辛○○、己○○分
    別負責外場清潔及二樓機具之開分、洗分及計時等工作，而與不特定人賭博財物
    。其賭博方式係由賭客持現金以如附表一所示比例向櫃檯人員兌換代幣或向二樓
    人員即己○○開分後，以如附表一、二所示之玩法押注分數與該等電動賭博機具
    對賭，若未押中，則所押注之分數即消失，賭資歸負責人戊○○所有，若押中者
    ，賭客則可贏得倍數不等之分數，如不欲繼續把玩而仍有積分時，即可依先前兌
    換之同比例計算，若滿一千元者則可向櫃台換取「再娛樂卡」一張，爾後賭客得
    至櫃檯填寫寄卡明細表留下個人基本資料，並將卡片繳交櫃檯小姐以製造賭客乃
    將「再娛樂卡」交予櫃檯小姐寄卡之假象，再依櫃檯小姐之暗示至一樓辦公室旁
    之小房間內兌換已放置於該房內小桌子上之現金，被告劉淑惠、己○○亦以此方
    式與不特定人賭博財物，並均恃此為常業等情。因認被告劉淑惠及己○○亦涉有
    在上址與賭客賭博財物之常業犯行云云。公訴人認被告劉淑惠、己○○等人涉犯
    上開罪嫌，無非係以被告劉淑惠自承其在上址擔任外場清潔工作並為警查獲，另
    被告己○○則在該遊戲場二樓擔任負責開分、洗分及計時等以電動機具賭博所須
    提供之服務，且上開遊戲場之一、二樓均係被告戊○○所經營，有臺中市政府營
    利事業登記證附卷為證，雖該址一、二樓所擺電動機具不同，且警方係在一樓查
    獲兌換現金犯行；然依常理判斷，賭客既可於一樓兌換現金，被告等人怎可能獨
    漏二樓賭客，而不讓二樓賭客兌換現金之理，再參以當天在二樓亦查獲寄存卡共
    二百零一張等情，當益證二樓亦有兌換現金情事無訛，為其論據。惟按犯罪事實
    應依證據認定之，無證據不得推定其犯罪事實；又不能證明被告犯罪者，應諭知
    無罪之判決，刑事訴訟法第一百五十四條及第三百零一條第一項分別定有明文。
二、經查，以前揭電動機具賭博乃須先由賭客以現金兌換代幣或開分，賭客不玩時，
    則須查證剩餘分數後洗分或計算剩餘代幣，據為計算可資兌換之現金為何，而前
    揭電動機具之玩法及兌換方式確如附表一、二所示等情，復經證人丁○○及員警
    丙○○等人證稱在卷，且為被告戊○○所是認，故而，該店內若有賭博犯行，即
    應以店內櫃檯人員、開分員、計分員、兌換現金人員及負責人間，始成立共犯結
    構關係，核先認定。又查，被告辛○○僅係於前揭遊戲場一樓擔任外場清潔之服
    務等情，既核與被告戊○○所陳情節相符，且尚無證據足認被告辛○○知悉或有
    參與任何與開分、洗分等提供賭客賭博財物所須之工作，依上開說明，自無與被
    告戊○○等人就前揭犯行成立共犯之餘地。另查，被告己○○固於本院審理時自
    承其乃於上址二樓負責擔任開分、洗分及計時等工作，並與被告戊○○所述情節
    相符，亦即被告己○○所為前揭之工作性質乃得以觸及提供電動機具賭博所須服
    務之犯行；然而，被告己○○於警詢及本院審理時既均陳稱其僅在該遊戲場二樓
    負責前揭事項，並無參與該店一樓機具之任何服務等情詳實，復經被告戊○○陳
    稱明確，自堪認被告己○○辯稱其未在遊戲場一樓從事任何事務，不知有無賭博
    情事等語，已屬可採。況查，被告己○○辯稱二樓係登記為賓果娛樂類，與一樓
    所經營之鋼珠類遊戲不同，亦無兌換再娛樂卡之情，員警在二樓查扣之寄存卡乃
    係其他公司遺留該處之物，尚非前揭賓果遊戲所用者等語，復核與被告戊○○所
    陳情節相符，且有營利事業登記證附卷可參，而證人丁○○及員警丙○○二人僅
    係於該遊戲場一樓把玩一樓所擺設之「小鋼珠」及「柏青嫂」電動機具，並向負
    責一樓櫃檯之小姐換取再娛樂卡，再至一樓小房間內兌換現金，尚無至二樓把玩
    前揭賓果機具，另該店二樓之營收、會員名單、日報表及發送贈品等資料，乃與
    至一樓把玩電動機具之賭客資料等係分別填載者等情，已如前述，當足徵被告己○○辯稱該店一、二樓乃係分別管理，其僅負責店內二樓之開分、洗分等工作，
    店內二樓尚無任何兌換現金之情等語，堪可採信。此外，復查無其他積極證據足
    認被告辛○○、己○○有何前揭公訴人所指之犯行，此部分尚屬不能證明被告辛○○、己○○犯罪，自均應為無罪之諭知。
據上論斷，應依刑事訴訟法第二百九十九條第一項前段、第三百零一條第一項，刑法
第二十八條、第二百六十七條、第四十一條第一項前段、第三十八條第一項第二款、
第二百六十六條第二項，罰金罰鍰提高標準條例第一條前段、第二條，判決如主文。
中      華      民      國      九十二      年      五      月    二    日
                                臺灣臺中地方法院刑事第二庭
                                        法  官  許  惠  瑜
右正本證明與原本無異
如不服本判決，應於送達後十日內向本院提出上訴狀（須附繕本），上訴於臺灣高等
法院臺中分院。
                                        書記官
中      華      民      國      九十二      年      五      月    五    日
附表一：
編號  物品名稱        數  量    擺放地點        玩                法
一  「小鋼珠」機具  一六七台（    一樓    由賭客以十元兌換一枚代幣，每投入
                    含ＩＣ板一            乙枚代幣有二十顆鋼珠，再押分與機
                    六七塊）              台對賭，若押中，可得數倍之鋼珠，
                                          若未押中，鋼珠為機台吃掉，賭資歸
                                          店方所有。
二  「柏青嫂」機具  二四台（含    一樓    由賭客以五元兌換一枚代幣，每次需
                    ＩＣ板二四            投三個代幣啟動機台，再押分與機台
                    塊）                  對賭，若押中，可得數倍之代幣，若
                                          未押中，代幣為機台吃掉，賭資歸店
                                          方所有。
附表二：
編號  物品名稱        數  量    擺放地點        玩                法
一  「賓果」機具    三四台（含    二樓    賭客一小時一千元開五千分，賓果主
                    ＩＣ板三四            機內有標有數字一至七五號之彩球，
                    塊）                  賓果機台上有一百個盤組，每個盤組
                                          有二四個號碼，賭客每次以一百元押
                                          一個盤組，如果賓果主機抽出二四個
                                          彩球號碼與賭客所押盤組之二四個號
                                          碼相同即達到賓果，賭客可得九千分
                                          ，若賭客未押中，分數為機台吃掉，
              賭資歸店方所有
二  「賓果」主機    一台（含Ｉ    二樓    同右
                    Ｃ板一塊）
附錄本判決論罪科刑法條全文
刑法第二百六十六條
在公共場所或公眾得出入之場所賭博財物者，處一千元以下罰金，但以供人暫時娛樂
之物為賭博者，不在此限。
當場賭博之器具與在賭檯或兌換籌碼處之財物，不問屬於犯人與否，沒收之。
刑法第二百六十七條
以賭博為常業者，處二年以下有期徒刑，得併科一千元以下罰金。


司法院資訊處製作；財團法人民間司法改革基金會備份。
